# 求助陈版，土地入账价值的问题

提问人：铭艾会 时间：2014-02-08 17:30:32
A公司 08 年通过土地出让取得 10000 平土地（假设），已缴纳土地出让金，也已办理土地证。据说是国土资源局测绘量错，其中 4000平占用了B企业的土地，因B企业于 2013 年办理土地证时发现此问题。当地国土资源局就将另一块 4000 平的土地通过挂牌出让的方式给A公司，土地出让合同也已签订，土地证也已办理，办理给A公司的，土地出让金已超过 08 年时取得土地的出让价格，并且这块土地的出让金由B企业缴纳给的国土资源局。试问，A公司该如何处理？方法一，如果按照原来的入账价值不变，也就是 2013 年不做任何账务处理，就与国土资源局的出让信息不符。方法二，按照将原来的 4000 平卖给B公司，转让款由B公司直接支付给国土资源局，A公司取得新的 4000 平，按照新的出让价入账，两块土地的价差就当成处置无形资产收益。求助，哪一种方法更合理？

回答人：chenyiwei
1 、为何该 4000 平土地的出让金由B企业缴纳？国土资源局相当于收取了两次出让金，这是否合理？ 2 、就整个交易看，A公司实际支付的取得 10000 平土地的成本为多少？ 3 、新取得的 4000 平土地与原先“测绘量错”的 4000 平土地的用途等是否相同？
从你所说的情况看，该问题应当是一个工作差错更正的行为，涉及政府补助的可能性相对较低。如果更换前后的 4000 平土地的用途相同（说明更换前后两块 4000 平土地给本企业带来未来经济利益流入的金额、时间、风险程度等无重大差异），且本企业实际支付的成本还是最早就 10000 平土地支付的这些出让金，则不建议调整土地的取得成本，也不建议确认土地置换收益。